【裁判字號】    97,訴,2101
【裁判日期】    971230
【裁判案由】    違反毒品危害防制條例
【裁判全文】
臺灣臺南地方法院刑事判決              97年度訴字第2101號
公  訴  人  臺灣臺南地方法院檢察署檢察官
被      告  甲○○
                      號
                    （現另案
上列被告因違反毒品危害防制條例案件，經檢察官提起公訴（97
年度毒偵字第2274號），被告於準備程序期日就被訴事實為有罪
之陳述，本院合議庭裁定由受命法官獨任進行簡式審判程序，判
決如下：
    主  文
甲○○施用第一級毒品，處有期徒刑柒月。
    事  實
一、甲○○前因施用毒品案件，經本院以九十四年度毒聲字第二
    五二號裁定送觀察、勒戒後，因認有繼續施用毒品傾向，經
    本院以九十四年度毒聲字第六０一號裁定送強制戒治，嗣於
    九十五年四月二十七日因停止強制戒治釋放出所，並於同年
    八月一日付保護管束期滿視為執行完畢。詎甲○○仍未戒除
    毒癮，於該強制戒治執行完畢釋放後五年內，復基於施用第
    一級毒品海洛因之犯意，於九十七年六月二十日晚間七時許
    （起訴書誤載為九十七年六月十九日晚間七時許），在臺南
    市○○路某加油站之女廁內，以針筒注射方式施用第一級毒
    品海洛因一次。嗣於九十七年六月二十一日上午，在臺南縣
    永康市○○路四七三號前，因行跡可疑遭警盤查，發現其為
    列管之施用毒品人口而至警局接受採尿，經警於同日上午十
    一時三十八分許採其尿液送驗後，發現係呈可待因、嗎啡陽
    性反應，而查悉上情。
二、案經臺南縣警察局永康分局報請臺灣臺南地方法院檢察署檢
    察官偵查起訴。
    理  由
一、本件係經被告甲○○於本院當庭表示認罪，而以簡式審判程
    序加以審理，此有本院九十七年十二月十六日準備程序筆錄
    及同日審判筆錄各一份附卷可憑，則依據刑事訴訟法第二百
    七十三條之二、同法第一百五十九條第二項之規定，本件不
    適用傳聞法則有關限制證據能力之相關規定，合先敘明。
二、上揭事實，業據被告於本院審理時坦承不諱，並當庭為認罪
    之表示（見九十七年十二月十六日準備程序筆錄），而被告
    經採尿送驗後，係呈可待因、嗎啡陽性反應，此有正修科技
    大學超微量研究科技中心於九十七年七月十日出具之檢驗報
    告（檢體資料：0Ｚ00000000000號）、應受尿液採驗人尿液
    檢體採集送驗紀錄表各一紙附卷可稽，另被告前因施用毒品
    案件，經本院以九十四年度毒聲字第二五二號裁定送觀察、
    勒戒後，因認有繼續施用毒品傾向，經本院以九十四年度毒
    聲字第六０一號裁定送強制戒治，嗣於九十五年四月二十七
    日因停止強制戒治釋放出所，並於同年八月一日付保護管束
    期滿視為執行完畢等情，亦有臺灣高等法院被告前案紀錄表
    附卷足憑。綜上所述，本件事證明確，被告施用第一級毒品
    海洛因之犯行，堪以認定，應依法論科。
三、查海洛因係屬毒品危害防制條例第二條第二項第一款所規定
    之第一級毒品，故核被告所為，係犯毒品危害防制條例第十
    條第一項之施用第一級毒品罪。被告非法持有第一級毒品海
    洛因之低度行為，已為其進而施用之高度行為所吸收，不另
    論罪。按受有期徒刑之執行完畢，或受無期徒刑或有期徒刑
    一部之執行而赦免後，五年以內故意再犯有期徒刑以上之罪
    者，始為累犯，此觀刑法第四十七條之規定自明。又被告犯
    應併合處罰之數罪，經法院分別判處有期徒刑確定，並依檢
    察官之聲請，以裁定定其數罪之應執行刑確定，該數罪是否
    執行完畢，係以所定之刑是否全部執行完畢為斷。其在未裁
    定前已先執行之有期徒刑之罪，因嗣後合併他罪定應執行刑
    之結果，檢察官所換發之執行指揮書，係執行應執行刑，其
    前已執行之有期徒刑部分，僅應予扣除，不能認為已執行完
    畢（最高法院九十四年度台非字第二四九號判決意旨參照）
    ，查被告曾於九十五年間因犯施用毒品罪，經本院以九十五
    年度訴字第一六七三號判處有期徒刑一年，於九十六年六月
    六日確定，嗣經減刑減為有期徒刑六月，並於九十六年九月
    二十二日執行完畢，惟其於上開判決確定前因另犯贓物罪，
    經本院以九十六年度簡上字第五四二號判處有期徒刑二月確
    定，前揭兩案並經本院以九十七年度聲字第一三九四號裁定
    應執行刑有期徒刑七月，並於九十七年九月十九日確定，此
    有臺灣高等法院被告前案紀錄表在卷可稽，是被告於定執行
    刑之前，其施用毒品罪有期徒刑六月部分雖先確定，並於九
    十六年九月二十二日執行完畢，惟係形式上予以執行，其既
    經本院依前揭規定定其應執行之刑，須俟檢察官指揮執行「
    應執行刑」時，再就形式上已執行部分予以折抵，不能謂先
    確定之施用毒品罪已執行完畢應構成累犯，從而被告犯本件
    施用第一級毒品罪時，上開「應執行刑有期徒刑七月」既尚
    未執行完畢，於本案即未構成累犯，附此敘明。爰審酌被告
    之犯罪動機、目的、手段及曾因施用毒品案件，經強制戒治
    執行程序後，仍再犯本件之罪，顯見其毫無悔意，戒癮之意
    志力極為薄弱，惟念及其施用毒品之犯行，在本質上尚屬戕
    害自身身心健康之行為，且能坦承犯行，犯罪後之態度尚佳
    等一切情狀，量處如主文所示之刑，以資懲儆。
據上論斷，應依刑事訴訟法第二百七十三條之一條第一項、第二
百九十九條第一項前段，毒品危害防制條例第十條第一項，判決
如主文。
本案經檢察官乙○○到庭執行職務。
中    華    民    國    97    年    12    月    30    日
                  刑事第五庭    法  官  張瑛宗
以上正本證明與原本無異。
如不服本判決應於收受本判後10日內向本院提出上訴書狀，並應
敘述具體理由。其未敘述上訴理由者，應於上訴期間屆滿後20日
內向本院補提理由書狀（均須按他造當事人之人數附繕本）「切
勿逕送上級法院」。
                                書記官  蔡志賢
中    華    民    國    97    年    12    月    30    日
附錄本案論罪科刑法條：
毒品危害防制條例第10條
施用第一級毒品者，處 6 月以上 5 年以下有期徒刑。
施用第二級毒品者，處 3 年以下有期徒刑。


司法院資訊處製作；財團法人民間司法改革基金會備份。
